<?xml version='1.0' encoding='utf-8'?>
<verb default="niamhghlan" disambig="">
  <verbalNoun default="niamhghlanadh" />
  <verbalAdjective default="niamhghlanta" />
  <tenseForm default="niamhghlan" tense="Past" dependency="Indep" person="Base" />
  <tenseForm default="niamhghlanamar" tense="Past" dependency="Indep" person="Pl1" />
  <tenseForm default="niamhghlanadar" tense="Past" dependency="Indep" person="Pl3" />
  <tenseForm default="niamhghlanadh" tense="Past" dependency="Indep" person="Auto" />
  <tenseForm default="niamhghlan" tense="Past" dependency="Dep" person="Base" />
  <tenseForm default="niamhghlanamar" tense="Past" dependency="Dep" person="Pl1" />
  <tenseForm default="niamhghlanadar" tense="Past" dependency="Dep" person="Pl3" />
  <tenseForm default="niamhghlanadh" tense="Past" dependency="Dep" person="Auto" />
  <tenseForm default="niamhghlanadh" tense="PastCont" dependency="Indep" person="Base" />
  <tenseForm default="niamhghlanainn" tense="PastCont" dependency="Indep" person="Sg1" />
  <tenseForm default="niamhghlantá" tense="PastCont" dependency="Indep" person="Sg2" />
  <tenseForm default="niamhghlanaimis" tense="PastCont" dependency="Indep" person="Pl1" />
  <tenseForm default="niamhghlanaidís" tense="PastCont" dependency="Indep" person="Pl3" />
  <tenseForm default="niamhghlantaí" tense="PastCont" dependency="Indep" person="Auto" />
  <tenseForm default="niamhghlanadh" tense="PastCont" dependency="Dep" person="Base" />
  <tenseForm default="niamhghlanainn" tense="PastCont" dependency="Dep" person="Sg1" />
  <tenseForm default="niamhghlantá" tense="PastCont" dependency="Dep" person="Sg2" />
  <tenseForm default="niamhghlanaimis" tense="PastCont" dependency="Dep" person="Pl1" />
  <tenseForm default="niamhghlanaidís" tense="PastCont" dependency="Dep" person="Pl3" />
  <tenseForm default="niamhghlantaí" tense="PastCont" dependency="Dep" person="Auto" />
  <tenseForm default="niamhghlanann" tense="PresCont" dependency="Indep" person="Base" />
  <tenseForm default="niamhghlanaim" tense="PresCont" dependency="Indep" person="Sg1" />
  <tenseForm default="niamhghlanaimid" tense="PresCont" dependency="Indep" person="Pl1" />
  <tenseForm default="niamhghlantar" tense="PresCont" dependency="Indep" person="Auto" />
  <tenseForm default="niamhghlanann" tense="PresCont" dependency="Dep" person="Base" />
  <tenseForm default="niamhghlanaim" tense="PresCont" dependency="Dep" person="Sg1" />
  <tenseForm default="niamhghlanaimid" tense="PresCont" dependency="Dep" person="Pl1" />
  <tenseForm default="niamhghlantar" tense="PresCont" dependency="Dep" person="Auto" />
  <tenseForm default="niamhghlanfaidh" tense="Fut" dependency="Indep" person="Base" />
  <tenseForm default="niamhghlanfaimid" tense="Fut" dependency="Indep" person="Pl1" />
  <tenseForm default="niamhghlanfar" tense="Fut" dependency="Indep" person="Auto" />
  <tenseForm default="niamhghlanfaidh" tense="Fut" dependency="Dep" person="Base" />
  <tenseForm default="niamhghlanfaimid" tense="Fut" dependency="Dep" person="Pl1" />
  <tenseForm default="niamhghlanfar" tense="Fut" dependency="Dep" person="Auto" />
  <tenseForm default="niamhghlanfadh" tense="Cond" dependency="Indep" person="Base" />
  <tenseForm default="niamhghlanfainn" tense="Cond" dependency="Indep" person="Sg1" />
  <tenseForm default="niamhghlanfá" tense="Cond" dependency="Indep" person="Sg2" />
  <tenseForm default="niamhghlanfaimis" tense="Cond" dependency="Indep" person="Pl1" />
  <tenseForm default="niamhghlanfaidís" tense="Cond" dependency="Indep" person="Pl3" />
  <tenseForm default="niamhghlanfaí" tense="Cond" dependency="Indep" person="Auto" />
  <tenseForm default="niamhghlanfadh" tense="Cond" dependency="Dep" person="Base" />
  <tenseForm default="niamhghlanfainn" tense="Cond" dependency="Dep" person="Sg1" />
  <tenseForm default="niamhghlanfá" tense="Cond" dependency="Dep" person="Sg2" />
  <tenseForm default="niamhghlanfaimis" tense="Cond" dependency="Dep" person="Pl1" />
  <tenseForm default="niamhghlanfaidís" tense="Cond" dependency="Dep" person="Pl3" />
  <tenseForm default="niamhghlanfaí" tense="Cond" dependency="Dep" person="Auto" />
  <moodForm default="niamhghlanadh" mood="Imper" person="Base" />
  <moodForm default="niamhghlanaim" mood="Imper" person="Sg1" />
  <moodForm default="niamhghlan" mood="Imper" person="Sg2" />
  <moodForm default="niamhghlanaimis" mood="Imper" person="Pl1" />
  <moodForm default="niamhghlanaigí" mood="Imper" person="Pl2" />
  <moodForm default="niamhghlanaidís" mood="Imper" person="Pl3" />
  <moodForm default="niamhghlantar" mood="Imper" person="Auto" />
  <moodForm default="niamhghlana" mood="Subj" person="Base" />
  <moodForm default="niamhghlanaimid" mood="Subj" person="Pl1" />
  <moodForm default="niamhghlantar" mood="Subj" person="Auto" />
</verb>
